臺灣板橋地方法院刑事判決　　　　　　　100年度易字第754號
公　訴　人　臺灣板橋地方法院檢察署檢察官
被　　　告　謝俊仁
上列被告因違反毒品危害防制條例案件，經檢察官提起公訴（10
0 年度偵字第1317號），本院判決如下：
    主  文
謝俊仁持有第二級毒品，處拘役伍拾日，如易科罰金，以新臺幣
壹仟元折算壹日。扣案之粉紅色金飾盒壹個、玻璃球貳個、吸管
貳支及打火機壹個上殘留之甲基安非他命（量微無法秤重）沒收
銷燬之，扣案盛裝上開甲基安非他命之粉紅色金飾盒壹個沒收之
。
    事  實
一、謝俊仁明知甲基安非他命為毒品危害防制條例第2 條第2 項
    第2 款所管制之第二級毒品，無正當理由不得持有，竟於民
    國99年9 月17日8 時20分許前之某日，基於持有第二級毒品
    之犯意，取得均內含甲基安非他命微粒之粉紅色金飾盒1 個
    、玻璃球2 個、吸管2 支及打火機1 個，而持有之。嗣於99
    年9 月17日8 時20分許，為警持搜索票，至謝俊仁位於臺北
    縣板橋市（現改制為新北市板橋區○○○路117 號11樓住處
    搜索後，於謝俊仁使用之房間衣櫥下方抽屜內扣得前開含有
    甲基安非他命成分之物品，始悉上情。
二、案經臺灣板橋地方法院檢察署檢察官自動檢舉偵查起訴。
    理  由
壹、證據能力方面：
    按被告以外之人於審判外之言詞或書面陳述，除法律有規定
    者外，不得作為證據；又被告以外之人於審判外之陳述，雖
    不符合同法第159 條之1 至第159 條之4 之規定，但經當事
    人於審判程序同意作為證據，法院審酌該言詞陳述或書面陳
    述作成時之情況，認為適當者，亦得為證據。當事人、代理
    人或辯護人於法院調查證據時，知有第159 條第1 項不得為
    證據之情形，而未於言詞辯論終結前聲明異議者，視為有前
    項之同意，刑事訴訟法第159 條第1 項及第159 條之5 分別
    定有明文。查本判決下列所引用被告以外之人於審判外之陳
    述及相關書證等，檢察官、被告迄至本院言詞辯論終結前均
    未聲明異議，本院審酌上開證據資料製作時之情況，尚無違
    法不當及證明力明顯過低之瑕疵，認以之作為證據應屬適當
    ，揆諸前開規定，自均有證據能力，先予敘明。
貳、實體方面：
一、訊據被告謝俊仁矢口否認有何持有第二級毒品甲基安非他命
    之犯行，辯稱：在伊房間扣得之前開物品非伊所有，伊於99
    年3 、4 月間搬進上址住處時，前開物品就在裡面，伊不清
    楚前開物品含有甲基安非他命成分，伊家中僅兄長謝俊義有
    施用毒品前科，前開物品可能係伊兄長所有云云。惟查：
（一）本件扣案之粉紅色金飾盒1 個、玻璃球2 個、吸管2 支及
      打火機1 個，係警方持本院核發之搜索票至被告上址住處
      執行搜索後，在被告使用之房間衣櫥下方抽屜內查獲等情
      ，為被告所不否認，核與證人即承辦本案之臺北縣政府（
      現改制為新北市政府，下同）警察局瑞芳分局警員林俊雄
      、證人即當日在場人謝俊義2 人於本院審理時結證之情節
      相符，並有臺北縣政府警察局瑞芳分局搜索扣押筆錄、扣
      押物品目錄表各1 份、現場勘察照片4 張附卷可佐。又上
      開扣案物品經送驗結果，均含有甲基安非他命成分，此有
      法務部調查局99年12月13日調科壹字第09900558760 號鑑
      定書1 份在卷足稽，堪先認定屬實。
（二）被告雖以前詞置辯，惟上開扣案物品確係在被告使用之房
      間衣櫥下方抽屜內為警查獲，且該抽屜內之物品擺放整齊
      等情，業據證人林俊雄於本院審理時證述明確，復有現場
      勘察照片4 張存卷可憑（見毒偵卷第9 至10頁）。又上開
      房間為被告日常生活使用之空間，衣櫥內復擺放其衣物，
      而扣案之粉紅色金飾盒係被告於10幾年前結婚時所買，於
      99年3 、4 月間被告搬家時，一併攜至板橋住處等情，為
      被告於本院審理時所自承，該粉紅色金飾盒放在其平日使
      用之房間衣櫥下方抽屜內，且該金飾盒之外觀保持尚稱良
      好，顯見被告對於該金飾盒之保存應屬仔細。準此，均足
      證被告對於上開物品放置在其房間衣櫥下方抽屜內實係知
      情無訛。
（三）至證人即被告之兄謝俊義於本院審理時證稱：伊於99年4
      月22日從泰源分監執行完畢出監，出監前被告即已搬到上
      址住處，目前伊與父母、被告及被告之3 名未成年子女同
      住，家中僅伊有施用毒品習慣，伊不能確定粉紅色金飾盒
      內之物品是否為伊先前所留下，因搬家時家人將該等物品
      一併打包帶過來云云（見本院100 年6 月16日審判筆錄第
      2 至7 頁）。惟扣案之前開玻璃球等物，係單獨置放於粉
      紅色金飾盒內，而於被告平日使用之房間衣櫥下方抽屜內
      查獲，觀諸該衣櫥及抽屜內均放置衣物及被告私人用品，
      並非隨意堆放雜物之處，核與證人謝俊義證稱或係搬家時
      一併打包帶過來乙節即有不符，且證人謝俊義與被告為兄
      弟關係，誼屬至親，是其證述顯係迴護被告之詞，不足採
      信，而無從為被告有利之認定。
（四）按所謂「持有」，係指「執持占有」之謂，必將之置於自
      己管領之下，在自己實力支配狀態中，始為相當，亦即指
      特定物於事實上居於可得支配之狀態而言，與該物所有權
      歸屬無涉。被告既將殘留有甲基安非他命（量微無法秤重
      ）之粉紅色金飾盒1 個、玻璃球2 個、吸管2 支及打火機
      1 個均放在其使用房間衣櫥之抽屜內，顯已將上開甲基安
      非他命置於其實力支配狀態中，自得認該扣案物仍屬被告
      所持有。綜上所述，被告所辯要屬事後卸責之詞，不足憑
      採。本案事證明確，被告上開犯行，堪予認定，應依法論
      科。
二、核被告所為，係犯毒品危害防制條例第11條第2 項之持有第
    二級毒品罪。爰審酌被告未經許可無故持有第二級毒品甲基
    安非他命，其行為實有不當，暨其犯罪之動機、目的、手段
    ，兼衡其所持有甲基安非他命之數量非鉅，及犯後否認犯行
    之態度等一切情狀，量處如主文所示之刑，並諭知易科罰金
    之折算標準。扣案之粉紅色金飾盒1 個、玻璃球2 個、吸管
    2 支及打火機1 個上殘留之甲基安非他命（量微無法秤重）
    ，係查獲之第二級毒品，應依毒品危害防制條例第18條第1
    項前段規定，諭知沒收銷燬之。又扣案之粉紅色金飾盒1 個
    ，為被告所有供本件犯罪所用之物，爰依刑法第38條第1 項
    第2 款之規定，併予宣告沒收。至其餘扣案之玻璃球2 個、
    吸管2 支及打火機1 個，被告否認為其所有，復查無其他積
    極證據證明係被告所有供本件犯罪所用之物，故不予宣告沒
    收。
據上論斷，應依刑事訴訟法第299 條第1 項前段，毒品危害防制
條例第11條第2 項、第18條第1 項前段，刑法第11條前段、第41
條第1 項前段、第38條第1 項第2 款，判決如主文。
本案經檢察官林士淳到庭執行職務
中    華    民    國   100    年    12    月    30    日
                  刑事第二十庭  法  官  廖欣儀
以上正本證明與原本無異。
如不服本判決應於收受判決後10日內向本院提出上訴書狀，並應
敘述具體理由。其未敘述上訴理由者，應於上訴期間屆滿後20日
內向本院補提理由書（均須按他造當事人之人數附繕本）「切勿
逕送上級法院」。
                                書記官  顏偉林
中    華    民    國   100    年    12    月    30    日
附錄本案論罪科刑法條全文：
毒品危害防制條例第11條
持有第一級毒品者，處3 年以下有期徒刑、拘役或新臺幣5 萬元
以下罰金。
持有第二級毒品者，處2 年以下有期徒刑、拘役或新臺幣3 萬元
以下罰金。
持有第一級毒品純質淨重十公克以上者，處1 年以上7 年以下有
期徒刑，得併科新臺幣1 百萬元以下罰金。
持有第二級毒品純質淨重二十公克以上者，處6 月以上5 年以下
有期徒刑，得併科新臺幣70萬元以下罰金。
持有第三級毒品純質淨重二十公克以上者，處3 年以下有期徒刑
，得併科新臺幣30萬元以下罰金。
持有第四級毒品純質淨重二十公克以上者，處1 年以下有期徒刑
，得併科新臺幣10萬元以下罰金。
持有專供製造或施用第一級、第二級毒品之器具者，處1 年以下
有期徒刑、拘役或新臺幣1 萬元以下罰金。